臺灣花蓮地方法院刑事判決　　　　　　　 96年度易字第438號
公　訴　人　臺灣花蓮地方法院檢察署檢察官
被　　　告　甲○○
　　　　　　乙○○
上列被告因竊盜案件，經檢察官提起公訴（96年度偵字第4399號
），判決如下：
    主  文
甲○○、乙○○共同攜帶兇器毀越安全設備竊盜，各處有期徒刑
柒月。
    事  實
一、甲○○與乙○○基於意圖為自己不法所有之犯意聯絡，由乙
    ○○提供車號2257－SN號自小貨車及客觀上足以為兇器之鉗
    子1 把等犯罪工具，由甲○○駕駛上開自小貨車搭載乙○○
    ，於民國96年9月18日下午6時30分許，至花蓮縣鳳林鎮○○
    段地號8 號及10號之農地，甲○○持上開鉗子，剪開毀損上
    開農地鐵絲圍籬後進入該農地內，竊取施重樹所有置於該處
    之鋼條約1,000公斤及鐵絲約3公斤，並陸續搬運放置在該農
    地路旁及上開自小貨車上，乙○○則在上開車輛上擔任把風
    之工作。嗣於同日晚上9 時許，為巡邏員警王祝光，在上開
    地點發現甲○○所駕駛之自小貨車行進之間有異狀，經上前
    盤查而當場查獲，並扣得上開鉗子1把。
二、案經花蓮縣警察局鳳林分局報告臺灣花蓮地方法院檢察署檢
    察官偵查起訴。
    理  由
一、訊據被告甲○○對於上開犯罪事實坦承不諱，被告乙○○固
    坦承提供上開自小貨車予被告甲○○使用，並於上開時間、
    地點在上開自小貨車內，為警所查獲，惟矢口否認有何加重
    竊盜之犯行，辯稱：伊當日與被告甲○○一同去萬榮鄉拜訪
    親友，未遇該親友，因為很累，所以在車上睡覺，不知道其
    行竊之情事，亦未從事把風之行為分擔云云。經查，被告甲
    ○○於上開時地，持鉗子剪開農地鐵絲圍籬後進入竊取鋼條
    及鐵絲等物，在搬運至小貨車之過程中，為警查獲，被告乙
    ○○則在上開小貨車之副駕駛座等情，業據被告等2 人供述
    在卷，核與被害人施重樹於警詢時之指述及證人王祝光之證
    述相符，並有贓物認領保管單1份、現場照片8張及扣案鉗子
    1 把附卷可稽，堪信為真實，被告乙○○雖辯以在車上睡覺
    ，並未把風云云，然查：被告甲○○於96年9月18日上午8、
    9 時許駕駛上開自小貨車搭載被告乙○○至慈濟醫院看診後
    ，即一同去萬榮尋訪親戚，但未遇該親戚即開車回程往北並
    在萬榮地區繞路尋找偷竊目標，在繞路時乙○○並未睡覺，
    之間停車超過2、3個小時，伊在施用安非他命，乙○○則在
    睡覺，伊施用完毒品，乙○○又醒來，繞路時乙○○又睡著
    ，直到天色暗了以後，才到農地偷竊，伊一人搬運所竊之鋼
    條，當警察巡邏時，伊開車繞了一圈以躲避警察查緝等情，
    業據證人甲○○結證屬實，又於同日下午9 時許，為執行擴
    大臨檢勤務，員警王祝光駕駛巡邏車至上開農地巡邏，第一
    次經過該路段，並未發現該農地旁有任何車輛，經過該農地
    約2至3分鐘後，從後照鏡看到上開自用小貨車，自巡邏車右
    後方叉路口轉進同路後，大燈就熄滅，沒有亮燈，巡邏車繞
    回小貨車的前方，並以遠光燈照射，看到駕駛座旁之女子即
    被告乙○○在車內晃動，下車盤查時，看到貨車上有4 捆鋼
    條，朱女故意不予以理會，敲車窗時，朱女沒有回應，繼續
    裝作睡覺的樣子，敲很多次，朱女才回應，而且答非所問，
    問伊鋼筋係何人所有？為何在此？是否有其他人？朱女先說
    不知道，之後又說駕駛出去了，朱女看起不像剛睡醒的樣子
    ，當時地上還有15捆的鋼條，為了找出駕駛人，去農地繞了
    一圈回來後，才看到被告甲○○躲在車下等情，亦據證人王
    祝光證述詳實在卷。是：（一）被告甲○○於搬運鋼條時，
    被告等2 人猶能查覺巡邏車輛接近，而即時迅速駕駛上開自
    小貨車繞行農地附近鄉○道路，以規避查緝，被告乙○○在
    旁把風乙情，堪可認定。（二）被告等2 人並非駕車出遊，
    自上午看完診後至晚上被查獲時止，時間長達10小時以上，
    雖尋訪親戚未遇，亦未急於回家，仍在萬榮鄉附近駕車閒晃
    ，以尋找作案目標，又被告乙○○於被告甲○○尋找偷竊目
    標時，並未睡覺，對於其搜尋竊盜之目標，難謂不知情，非
    無犯意之聯絡。（三）被告乙○○於查獲時，並未睡覺，僅
    係為逃避查緝而裝作睡眠，況渠所有之行動電話門號000000
    0000號，於當日晚上7時4分至8 時36分許，有多通通聯紀錄
    ，包含受話與發話，且通聯對象達5、6人之多，通話時間分
    佈於晚上7時4分、23分、29分、8時20分、29分、34 分，通
    話秒數亦有達數分鐘之久，又在自用小貨車上座椅垂直、僵
    硬、狹小，縱得以暫時休息睡眠，難以安穩，而被告等2 人
    自下午尋訪親戚未遇，直至晚上9 時查獲時止，歷時長久，
    車輛多次行進、停止，手機又有多通通聯而發出來電之鈴響
    ，又被告甲○○於搬運鋼條放置車上，不時發出巨大聲響，
    被告乙○○在未飲酒之情形下，何能繼續安睡，而不驚醒？
    所辯有違常情，顯不可採。（四）證人甲○○雖證稱並未告
    知被告乙○○要去偷竊，且在伊行竊之過程，乙○○都在睡
    覺，在該時間乙○○所有之行動電話通聯，都是伊去接聽等
    語，然被告乙○○所有之行動電話既係在渠所有之皮包內，
    何以車外搬運鋼條之證人甲○○得以聽到來電鈴響而得即時
    接聽？又證人甲○○何不直接叫醒乙○○接聽即可，而要代
    為接聽？上開證詞均與常情不符而不可信。且證人甲○○所
    證述接聽通聯之次數、通聯對象，亦與卷載之通聯紀錄不符
    ，是證人甲○○之證詞顯係為維護被告乙○○而臨訟杜撰，
    難以據為被告乙○○有利之依據。本件事證明確，被告等 2
    人犯行堪以認定，應依法論科。
二、查扣案之鉗子為金屬製品，質硬而型尖，在客觀上足對人之
    身體、生命構成威脅，自為兇器之一種。鐵絲圍籬具有防閑
    之效用，為安全設備之一種。被告等2 人持鉗子剪斷鐵絲圍
    籬而進入農地，自屬攜帶兇器毀越安全設備之行為。核被告
    等2人所為，係犯刑法第321條第1項第2款及第3 款之攜帶兇
    器毀越安全設備竊盜罪。被告2 人間，就上開加重竊盜罪，
    有犯意聯絡及行為分擔，應論以共同正犯。爰審酌被告甲○
    ○因施用毒品而行竊，計劃將所竊得財物持以變賣得利，其
    動機、目的均有不當，犯後坦承犯行，態度良好，被告乙○
    ○雖僅提供犯罪工具及擔任把風等外圍工作，然犯後否認犯
    行，飾詞狡辯，未見悔意等一切情狀，各量處如主文所示之
    刑，以資懲儆。末查，扣案之犯罪工具鉗子1 把，為被告乙
    ○○之配偶羅金堂所有平日工作之用，非屬被告所有之物，
    業據被告等2 人供述在卷，爰不併予宣告沒收。檢察官聲請
    宣告沒收，容有誤會，併此敘明。
據上論斷，應依刑事訴訟法第299條第1項前段，刑法第321條第1
項第2款、第3款、第28條之規定，判決如主文。
本案經檢察官李子春到庭執行職務。
中　　華　　民　　國　　96　　年　　12　　月　　27　　日
　　　　　　　    刑事第一庭    審判長法　官  張健河
                                      法　官　吳韻馨
                                      法  官  湯國杰
上列正本證明與原本無異。
如對本判決不服，應於送達後10日內，向本院提出上訴狀（上訴
狀應記載具體上訴理由並應抄附繕本）告訴人或被害人如對於本
判決不服者，應具備理由請求檢察官上訴，其上訴期間之計算係
以檢察官收受判決正本之日期為準。
中　　華　　民　　國　　96　　年　　12　　月　　27　　日
                                      書記官
附錄本判決論罪之法律條文：
中華民國刑法第321條第1項
（加重竊盜罪）
犯竊盜罪而有左列情形之一者，處6月以上、5年以下有期徒刑：
一  於夜間侵入住宅或有人居住之建築物、船艦或隱匿其內而犯
    之者。
二  毀越門扇、牆垣或其他安全設備而犯之者。
三  攜帶兇器而犯之者。
四  結夥三人以上而犯之者。
五  乘火災、水災或其他災害之際而犯之者。
六  在車站或埠頭而犯之者。
